臺灣嘉義地方法院刑事判決
110年度交訴字第97號
公  訴  人  臺灣嘉義地方檢察署檢察官
被      告  黃鍾德


選任辯護人  蔡昀圻律師
上列被告因公共危險等案件，經檢察官提起公訴（110年度偵字
第5448號），本院判決如下：
    主  文
黃鍾德犯過失致人於死罪，處有期徒刑捌月。
其餘被訴肇事逃逸部分無罪。 
    事  實
一、黃鍾德於民國110年5月20日下午，駕駛車牌號碼000-0000號
    營業貨運曳引車（後方連結子車車號00-00號，上開曳引車
    及連結子車下稱A車），沿嘉義縣太保市南新里159線公路(
    下稱159線公路)自東向西方向行駛，本應注意駕駛營業貨運
    曳引車在同一車道行駛時，除擬超越前車外，後車與前車之
    間應保持隨時可以煞停之距離，且應注意車前狀況，並隨時
    採取必要之安全措施，而依當時天候晴、日間自然光線、路
    面係乾燥無缺陷之柏油路、路況無障礙物、視距良好等情形
    ，並無不能注意之情事，竟疏未注意車前狀況，於同日下午
    1時15分許，途經159線公路13.4公里處，適有蔡岱霓騎乘車
    牌號碼000-0000號普通重型機車（下稱B車），沿同路段同
    方向行駛，並進入A車右前方，黃鍾德未注意蔡岱霓騎乘B已
    駛入其前方同向車道，而貿然直行，致右前車頭由後追撞B
    車，B車因而人車倒地，A車右前輪並輾壓蔡岱霓身體，致蔡
    岱霓因顱骨與顏面骨折、胸部多根肋骨骨折、胸骨骨折、頸
    椎胸椎腰椎骨折、骨盆骨折、腹部撕裂傷與內臟外露、創傷
    性休克等傷害，當場不治死亡。黃鍾德於肇事後，因其不知
    蔡岱霓受有前述傷勢而死亡，遂未採取救護或其他必要措施
    ，亦未留下聯絡方式，逕行駕駛A車離開現場（所涉肇事逃
    逸罪嫌，由本院另為無罪判決之諭知，詳如下述）。嗣警據
    報到場處理，並調閱路口監視器錄影畫面，始循線查知上情
    。
二、案經檢察官相驗及蔡岱霓之子許耘嘉訴由嘉義縣警察局水上
    分局(下稱水上分局)報告臺灣嘉義地方檢察署(下稱嘉義地
    檢署)檢察官偵查起訴。
    理  由
壹、有罪部分
一、本案所引用之供述證據，檢察官、被告及辯護人均同意有證
    據能力（交訴卷第80-82、171頁），本院審酌該等供述證據
    作成時情況，並無違法取證之瑕疵，與待證事實均具有關聯
    ，以之作為證據應屬適當。又本案所引用之非供述證據，均
    與本件事實具有自然關聯性，且無證據證明係公務員違背法
    定程序所取得，是後述所引用之供述及非供述證據均有證據
    能力，先予敘明。
二、認定犯罪事實所憑之證據及理由：　　
  ㈠上揭事實，業據被告於偵訊、本院準備程序及審理時均坦承
    不諱（相字卷第105-107、165、177頁、交訴卷第174-175、
    261頁），並經證人即告訴人許耘嘉於警詢及偵訊時證述明
    確（相字卷第24-25、105-106頁)，復有道路交通事故現場
    圖、道路交通事故調查報告表㈠㈡、證號查詢汽車駕駛人資料
    、證號查詢機車駕駛人資料、嘉義地檢署相驗屍體證明書、
    嘉義地檢署檢驗報告書各1份、監視器錄影光碟、A車行車紀
    錄器錄影光碟各1片、車輛詳細資料報表3份、警察採證照片
    及監視器翻拍照片35張、水上分局110年6月20日嘉水警偵字
    第1100014351號函附相驗照片8張、水上分局110年7月5日嘉
    水警偵字第1100015315號函附勘察報告1份及光碟1片、水上
    分局110年11月30日函附員警職務報告1份及監視器錄影光碟
    1片在卷可稽(警卷第12-32、36-40頁、相字卷第109-131、1
    35-143頁、相字卷光碟片存放袋、偵字卷第23-59頁、偵字
    卷光碟片存放袋、交訴卷第129-135頁)，並經本院當庭勘驗
    路口監視器及A車行車紀錄器錄影光碟檔案，有勘驗光碟截
    圖附卷供參(交訴卷第179-182、185-192頁)。
　㈡按汽車在同一車道行駛時，除擬超越前車外，後車與前車之
    間應保持隨時可以煞停之距離；汽車行駛時，駕駛人應注意
    車前狀況，並隨時採取必要之安全措施；道路交通安全規則
    第94條第1項、第3項定有明文。查被告考領有駕駛執照，有
    證號查詢汽車駕駛人資料可憑(警卷第39頁)，其對前開規定
    ，應知之甚稔，於駕駛A車時自應注意車前狀況，並隨時採
    取必要之安全措施，以與前車之間保持隨時可以煞停之距離
    ；而依卷附之道路交通事故調查報告表㈠所載，事故當時天
    候晴、日間自然光線、路面係乾燥無缺陷之柏油路、路況無
    障礙物、視距良好(警卷第13頁)，並無不能注意之情事，然
    被告疏未注意車前狀況，致未能與前車之間保持隨時可以煞
    停之距離，而自後方擦撞被害人蔡岱霓(下稱被害人)所騎乘
    之同車道前方B車，被害人因而人車倒地，被告疏未注意上
    揭規定小心駕駛而肇致禍端，應負過失之責甚明。又被害人
    確因本件車禍受有顱骨與顏面骨折、胸部多根肋骨骨折、胸
    骨骨折、頸椎胸椎腰椎骨折、骨盆骨折、腹部撕裂傷與內臟
    外露、創傷性休克等傷害，當場不治死亡，業於嘉義地檢署
    檢驗報告書內詳載(相字卷第125頁)，是被告之過失行為與
    被害人之死亡，顯有相當因果關係。
　㈢被告就其對本案事故有所過失，固不否認，然辯稱：被害人
    於事發當時左手持香菸欲吸手上香菸，左手數次離開握把，
    因車輛不穩、左搖右晃，將左手放回握把上，且持續4秒左
    手完全離開握把並吸香菸，該段時間速度驟降，車身左右搖
    擺不定，全然未注意到後方由被告駕駛之車輛，另本案事故
    發生地點之道路設計，於十字路口前之道路設有機車道，經
    過十字路口之道路未設機車道，被害人行駛於機車道(外車
    道），被告行駛於直行車道(未有變換車道），被害人應禮
    讓直行車道車輛先行，卻搶先以略快於被告車輛之速度，與
    被告同時或先於進入車道，被害人已違反道路交通安全規則
    規定，就本案事故之發生與有過失等語。查：
　⒈依A車右前方行車紀錄器之錄影檔案(檔案名稱：00000000000
    A1行車紀錄器1)所示，被害人騎乘B車於A車右前方時，在【
    13:20:54】(該時間為光碟顯示之時間，以下均同)- 【13:2
    0:57】之間左手未放在機車把手上，有勘驗光碟截圖附卷可
    按(勘驗光碟截圖圖14之2-14之4，交訴卷第186-187頁)，且
    檢察官、被告及辯護人均不否認被害人左手有3秒時間離開
    把手(交訴卷第173頁)，然細核前開光碟截圖，未能確認被
    害人左手手持香菸，自無從認定被害人係欲吸菸始左手離開
    把手；且被害人自【13:20:51】出現在A車右前方(勘驗光碟
    截圖圖13，交訴卷第185頁)，迄至【13:20:57】(勘驗光碟
    截圖圖14之4，交訴卷第187頁)，在6秒之時間均穩定騎乘於
    A車右前方，並無蛇行或以其他危險方式騎乘之情形，被告
    抗辯被害人於事發當時左手持香菸欲吸香菸，左手數次離開
    握把，車輛不穩、左搖右晃，尚難採認。
　⒉其次，道路交通安全規則第99條第1項第4款前段規定：機車
    行駛之車道，應依標誌或標線之規定行駛；無標誌或標線者
    ，由同向二車道進入一車道，應讓直行車道之車輛先行，無
    直行車道者，外車道之車輛應讓內車道之車輛先行。本案事
    故地點坐落於159線公路13.4公里處，有道路交通事故現場
    圖可憑(警卷第12頁)，而事故地點近中山高速公路交流道，
    原路段設有慢車道及同向3汽車車道(參被告所提被證2、被
    證6之GOOGLE街景圖，交訴卷第143、235-239頁)，其後在事
    發前之岔路口(路口有水牛將軍廟牌樓及五聖恩主公廟招牌
    ，勘驗光碟截圖圖9-10、13，交訴卷第183、185頁，下稱事
    發地前交岔路口)後，車道減為同向3車道，而未設慢車道(
    勘驗光碟截圖圖14之1-15，交訴卷第185-187頁)；又被害人
    在事發地前交岔路口騎乘於慢車道上(勘驗光碟截圖圖20-23
    ，交訴卷第190-191頁)，而在事發地前交岔路口即騎乘於A
    車右前方(勘驗光碟截圖圖13，交訴卷第185頁)，由此，被
    害人於慢車道與A車行駛之車道尚未進入同一車道前，即已
    行駛在A車右前方，時間達6秒(【13:20:51】-【13:20:57】
    )，則A車及B車經過事發前之岔路口後，2車已行駛在同一車
    道上，被害人復騎乘B車行駛在A車之前達6秒，可認本案事
    故之發生，與同向二車進入一車道無關，被告所辯被害人騎
    乘B車行駛外車道未讓內車道A車先行，就本案事故之發生有
    過失，亦無可採。
　⒊本案於偵查中經檢察官送請交通部公路總局嘉義區監理所（
    下稱嘉義區監理所）嘉雲區車輛行車事故鑑定會鑑定，認定
    ：「一、黃鍾德駕駛營業貨運曳引車，未注意保持安全間隔
    與距離，致由後追撞同向同車道前行之機車，為肇事原因。
    二、蔡岱霓駕駛普通重型機車，無肇事因素。」，有嘉義區
    監理所110年8月19日嘉監鑑字第1100079344號函附鑑定意見
    書1份可稽（相字卷第153-156頁）；嗣經本院送交通部公路
    總局車輛行車事故鑑定會覆議，亦認定：「一、黃鍾德駕駛
    營業貨運曳引車，未注意車前狀況，且未與同車道之前行車
    保持安全距離，為肇事原因。二、蔡岱霓駕駛普通重型機車
    ，無肇事因素。」，有交通部公路總局111年1月19日路覆字
    第1100155892號函附覆議意見書1份為憑（交訴卷第161-165
    頁），以此，本案事故係肇因於被告未注意車前狀況，且未
    與同車道之前行車保持安全距離所致，甚為灼然。
　㈣綜上所述，本案被告所犯過失致人於死罪，堪予認定，應依
    法論科。　
三、論罪科刑：
　㈠核被告所為，係犯刑法第276條之過失致人於死罪。
　㈡爰以行為人之責任為基礎，審酌被告未充分注意汽車在同一
    車道行駛時，後車與前車之間應保持隨時可以煞停之距離，
    且應注意車前狀況，隨時採取必要之安全措施，致被害人死
    亡，並造成被害人家屬承受喪失至親之精神上莫大創傷與無
    可挽回之遺憾，所生之危害非輕，且被告迄至本院審理終結
    前未與被害人家屬達成和解或調解，以賠償被害人家屬之損
    害；兼衡被告坦承犯行之犯後態度，及被告平日之素行與被
    告自述高職畢業之智識程度、與父母同住、職業為司機、月
    薪新臺幣3、4萬元之家庭經濟生活狀況（交訴卷第364-365
    頁）等一切情狀，量處如主文第1項所示之刑，以示懲儆。
貳、無罪部分
一、公訴意旨略以：被告於上開時間、地點肇事後，非但未留在
    肇事現場，亦未協助被害人就醫，又未留下可資聯絡之方式
    ，復未向警察機關報告，基於肇事逃逸之犯意，逕行駕車逃
    離肇事現場。因認被告涉犯刑法第185條之4第1項之肇事致
    人死亡逃逸罪嫌等語。
二、按犯罪事實應依證據認定之，無證據不得認定犯罪事實；有
    罪之判決書應於理由內記載認定犯罪事實所憑之證據及其認
    定之理由。刑事訴訟法第154條第2項及第310條第1款分別定
    有明文。而犯罪事實之認定，係據以確定具體的刑罰權之基
    礎，自須經嚴格之證明，故其所憑之證據不僅應具有證據能
    力，且須經合法之調查程序，否則即不得作為有罪認定之依
    據。倘法院審理之結果，認為不能證明被告犯罪，而為無罪
    之諭知，即無前揭第154條第2項所謂「應依證據認定」之犯
    罪事實之存在。因此，同法第308條前段規定，無罪之判決
    書只須記載主文及理由。而其理由之論敘，僅須與卷存證據
    資料相符，且與經驗法則、論理法則無違即可，所使用之證
    據亦不以具有證據能力者為限，即使不具證據能力之傳聞證
    據，亦非不得資為彈劾證據使用。故無罪之判決書，就傳聞
    證據是否例外具有證據能力，本無須於理由內論敘說明（最
    高法院100年度台上字第2980號、102年度台上字第3161號判
    決意旨參照）。本案就被告所犯被訴肇事致人死亡逃逸罪為
    無罪之判決，自無庸就下述各項證據是否均具證據能力逐一
    論述，合先敘明。
三、再按刑法第185條之4第1項之駕駛動力交通工具發生交通事
    故，致人死傷而逃逸罪，除行為人有駕駛動力交通工具發生
    交通事故，致人死傷而逃逸之客觀事實外，必須行為人主觀
    上對致人死傷之事實有所認識，並進而決意擅自逃離肇事現
    場，始足當之(最高法院111年度台上字第1920號判決意旨參
    照)。又刑事訴訟法第161條第1項規定：檢察官就被告犯罪
    事實，應負舉證責任，並指出證明之方法。因此，檢察官對
    於起訴之犯罪事實，應負提出證據及說服之實質舉證責任。
    倘其所提出之證據，不足為被告有罪之積極證明，或其指出
    證明之方法，無從說服法院以形成被告有罪之心證，基於無
    罪推定之原則，自應為被告無罪判決之諭知（最高法院110
    年度台上字第1549號判決意旨參照）。
四、公訴意旨認被告涉犯上開罪嫌，係以道路交通事故現場圖、
    道路交通事故調查報告表㈠㈡、警察之採證照片及監視器翻拍
    照片、監視器錄影檔案、A車行車紀錄器錄影光碟、道路交
    通事故肇事人自首情形紀錄表、疑似道路交通事故肇事逃逸
    追查表、證號查詢汽車駕駛人資料、證號查詢機車駕駛人資
    料、嘉義地檢署相驗筆錄、相驗屍體證明書、檢驗報告書、
    嘉義區監理所嘉雲區車輛行車事故鑑定會鑑定意見書為論據
    。訊據被告固坦承於本案事故發生後未停留在現場等候警方
    處理即駕駛A車離開，然否認有何肇事致人死亡逃逸之犯行
    ，辯稱：其不知事故之發生，於事故發生後仍依既定行程行
    駛至裕益汽車嘉太服務廠(下稱裕益汽車公司)進行車輛保養
    ，自發生肇事時起，至裕益汽車公司之過程中，仍正常停等
    紅綠燈，未有加速行駛或乘隙闖越紅燈以達逃逸目的之行為
    ，其無逃逸、規避責任之犯意等語。
五、經查：
　㈠被告於110年5月20日下午，駕駛A車沿159線公路由東向西方
    向行駛，於同日下午1時15分許，途經159線公路13.4公里處
    ，疏未注意車前狀況，且未與同車道之前行B車保持安全距
    離，因而追撞由被害人騎乘之B車，被害人人車倒地，並受
    有顱骨與顏面骨折等多處傷害，當場不治死亡等事實，業據
    本院認定如前，此部分事實堪信無訛。
　㈡被告於本案事故發生後，未停留在現場等候警方處理即駕駛A
    車離開一情，亦為被告坦認(相字卷第21頁)，並有道路交通
    事故肇事人自首情形紀錄表、疑似道路交通事故肇事逃逸追
    查表可證(警卷第34-35頁)，此部分事實，亦堪認定。　
　㈢被告辯稱：A車為曳引車，體積、質量明顯大於B車，2車於行
    駛中發生碰撞，對A車影響程度有限，且A車於B車倒地後，
    無輾壓或碰撞機車情形，其未察覺本案事故發生等語；查被
    害人因本案事故人車倒地，被害人遭A車輾壓，已見前述；
    而B車左側車身倒地，側倒位置係於事發地點白色邊線之外(
    勘驗光碟截圖圖6-8、19、25，交訴卷第181-182、189、192
    頁)；再B車扶正後，除左側車身、左側車頭有擦痕外，其餘
    車身均無明顯痕跡，有警察之採證照片為證(警卷第20-21頁
    )，審酌A車為營業貨運曳引車，排氣量為11,946CC(警卷第3
    6頁)，與屬於機車，排氣量110CC(警卷第38頁)之B車相較，
    2車體積、重量顯然不成比例，若A車於事故後有輾壓B車之
    事實，必對B車產生明顯之毀損；惟從B車於本案事故後無明
    顯損壞情形觀之，可見A車於事發當時並未輾壓B車；再者，
    A車雖輾壓被害人，然A車龐大而沉重，對於輾壓異物之敏感
    度自不如輕巧之車輛，復從輪胎有彈性，人體則有相當柔軟
    性等特性觀之，被告駕駛A車輾過被害人時，對所產生之震
    動未察覺異樣，而未知悉事故之發生，非無可信。
　㈣再查，被告於本案事故後，繼續沿159線公路向西行駛，並於
    行駛至事發地點西邊之福懋加油站前一路口時，依燈號指示
    停等於路口，嗣燈號轉為綠燈時陸續通過前一路口及福懋加
    油站所在之路口，此經本院勘驗福懋加油站路口監視器錄影
    檔案(檔案名稱：福懋加油站路口)，有勘驗筆錄可憑(交訴
    卷第262-263頁)，並有勘驗光碟截圖及說明可參(交訴卷第2
    73-275頁)，以此，被告於本案事故後，如常駕駛，並無闖
    越紅燈以急切駛離事故現場之舉措。
  ㈤被告於本案事故後，駕駛A車前往裕益汽車公司進行維修，有
    裕益汽車公司維修工作單1張可憑(交訴卷第107頁)，則被告
    是否因知悉本案事故之發生，乃急切前往裕益汽車公司維修
    ，以清除事故之相關證據，即非無疑；被告就此辯稱：其於
    本案事故前即事發當日早上9點多即以行動電話向裕益汽車
    公司預約保養等語；經本院查詢被告手機(門號0000000000)
    之通聯紀錄所示，被告於事發當日即110年5月20日上午10時
    01分，曾以其手機撥打00-0000000號電話，有被告手機遠傳
    資料查詢1份在卷可按(交訴卷第72頁)；上開00-0000000號
    電話為裕益汽車公司之電話，有本院調取之GOOGLE地圖關於
    裕益汽車公司之資料所示電話可參(交訴卷第97頁)，並經證
    人蕭友翔證述明確(交訴卷第343頁)；參以證人陳志榮證以
    ：此次被告是來做定期保養，還有漏油的維修等語（交訴卷
    第351頁），及證人蕭友翔證述：被告當天開車過去是要做
    機油的保養，定期保養，就是里程到需要做保養等語(交訴
    卷第339-340頁)，以此，被告於事發當日駕駛A車至裕益汽
    車公司，係先以電話預約進行定期保養，可認被告非因本案
    事故，臨時起意至裕益汽車公司維修以湮滅肇事證據。　
　㈥且據證人即事發當日到裕益汽車公司調查之警員許軒豪證述
    ：因處理交通事故，肇事車輛駛離現場，後續調閱監視器查
    緝車牌，透過車牌登記之公司詢問後得知車子預計前往嘉太
    工業區裕益汽車公司維修，其當天是第一批至裕益汽車公司
    的警員，到現場後還未告知被告發生何事時，被告情緒、反
    應、動作正常，在旁等待維修車輛，其有詢問在場的人有關
    車號000-0000號是何人駕駛，被告隨即表示他是該車駕駛，
    其向被告表示該車輛有事故發生時，被告反應震驚，其認為
    被告可能不知道，所以情緒上感受到被告被其所說的事實嚇
    到，被告看到其到場時，沒有想要逃跑的行為，印象中被告
    說「沒有印象有發生碰撞」，因為如果有壓過車輛他應該可
    以明顯感受到等語（交訴卷第327-328、330、332頁），從
    證人許軒豪所證述，被告警員告知本案事故前，表現正常，
    於警員告知本案事故後產生震驚、驚嚇反應，且無逃跑意圖
    ，並稱未有碰撞之印象，足見被告所辯其於事故發生當時不
    知本案事故之發生，應屬有據。復參酌證人即裕益汽車公司
    員工陳至榮證述：A車車頭如果是車窗關閉的情況下，室內
    隔音效果，還是聽得到外面聲音，喇叭聲、正常分貝聽得到
    ，碰撞聲部分因車子本身是鐵做的，地上傳上來的抖動、震
    動聽不太出來，因車子屬於鋼板、鐵，經過路面不平或行駛
    當中都會出現一些敲擊聲音，所以那個部分在司機室裡聽得
    到，可是聽不出來到底是正常或不正常；其會陪同客人試車
    ，其研判他們所聽到的聲音是屬於正常或不正常，就好像開
    車經過坑洞，可是沒注意坑洞是被水蓋住的話，開過去不知
    下面是個坑洞，類似有一種感覺，覺得他好像是正常的，不
    會覺得有壓到東西，曳引車司機要判別擦撞到車輛，要看開
    車的人本身有沒有察覺，有些司機不知道；A車從行車紀錄
    器看到車輛右前方有一部車輛，有一些是鏡頭看得到，司機
    看不到，行車紀錄器視野照出去以正常120度、90度的範圍
    ，司機坐的角度可能看不到，因司機不可能身體往前坐著開
    車，可能都是背靠著正常開車，所以在這個角度，司機可能
    看不到，要實際去車上看才知道，司機看到的螢幕很小，屬
    於輔助，有一個小螢幕，螢幕的大小是看所投射出來的遠距
    離角度有看到什麼東西，看能不能看到，司機一般很少人會
    去注意行車紀錄器的畫面，除非左右轉彎，開車都是看前面
    ，轉彎時會去看輔助鏡頭，如果直線時很少會去注視螢幕等
    語(交訴卷第353-356頁)，益證被告於駕駛A車輾過被害人時
    ，未必能對所生之震動察覺異樣；而A車雖有行車紀錄器，
    然行車紀錄器螢幕偏小，又被告駕駛A車於事故發生當時係
    直行，一般情況下注視前方路況，未特別透過行車紀錄器畫
    面觀察側邊車輛動態，故未察覺被害人騎乘B車行駛於A車右
    前方之事實，據此，被告主觀上未察覺B車之存在，客觀上
    未感受事故之震動，因而未於事發當時知悉事故存在，確有
    可能。
　㈦況被告為曳引車司機，駕駛曳引車約20年，為被告所供述(交
    訴卷第362頁)，其既以駕駛曳引車為業，對於事故路段之交
    通狀況當較一般人熟悉；而本案事故地點為高速公路交流道
    下不遠處之159線公路，屬交通繁忙地段，被告以駕駛為業
    ，必然知悉事故地段裝設眾多監視器；再從被告雖未於事故
    當時停留現場，然嗣經警員調閱路口監視器，透過車牌比對
    ，於被告前往裕益汽車公司進行維修尚未完成時，即為警方
    查知A車之資料及所在地點，並由證人許軒豪前往裕益汽車
    公司進行調查，可知本案肇事事實客觀上極難隱匿，若被告
    事發當時確實知悉事故之發生，當知其逃逸之行為難以掩蓋
    ，殊無明知必然東窗事發，猶心存僥倖駕車逃離現場之必要
    ，以致於承受肇事逃逸之重責，就此，可推認被告應無肇事
    逃逸之動機。　　
六、綜上，本件公訴人雖指訴被告涉有肇事逃逸罪嫌，但所舉證
    據，尚不足以使法院產生必然如此的合理心證。本院認被告
    離去肇事現場時，主觀上並無擅自逃離之決意，縱未等候警
    察到場處理事故，仍與肇事逃逸之主觀要件有間；本案關於
    被告犯罪之證明，尚未達於通常一般之人均不致有所懷疑而
    得確信其為真實之程度，自無從說服本院形成有罪之心證，
    揆諸首揭說明，基於無罪推定之原則，應為被告無罪之諭知
    。
據上論斷，應依刑事訴訟法第299條第1項前段、第301條第1項，
刑法第276條，刑法施行法第1條之1第1項，判決如主文。
本案經檢察官詹喬偉提起公訴，檢察官徐鈺婷到庭執行職務。
中　　華　　民　　國　　111 　年　　7 　　月　　28　　日
　　　　　　　　　刑事第六庭  審判長法　官　王慧娟
　　　　　　　　　　　　　　    　　法　官　官怡臻
　　　　　　　　　　　　　　　　  　法　官　林富郎
以上正本證明與原本無異。
如不服本判決應於收受判決後20日內向本院提出上訴書狀，並應
敘述具體理由；其未敘述上訴理由者，應於上訴期間屆滿後20日
內向本院補提理由書（均須附繕本）「切勿逕送上級法院」。告
訴人或被害人如對於本判決不服者，應具備理由請求檢察官上訴
，其上訴期間之計算係以檢察官收受判決正本之日期為準。
中　　華　　民　　國　　111 　年　　7 　　月　　28　　日
                                    書記官  陳雪鈴
【附錄本案論罪科刑法條】
中華民國刑法第276條
因過失致人於死者，處5年以下有期徒刑、拘役或50萬元以下罰
金。